臺灣臺東地方法院刑事判決　　　　　　　 96年度易字第367號
公　訴　人　臺灣臺東地方法院檢察署檢察官
被　　　告　甲○○
上列被告因違反商標法案件，經檢察官提起公訴（96年度偵字第
1023號），本院判決如下：
    主  文
甲○○明知為未得商標權人同意，於同一商品，使用相同之註冊
商標之商品而販賣，處有期徒刑貳月，如易科罰金，以新臺幣壹
仟元折算壹日，減為有期徒刑壹月，如易科罰金，以新臺幣壹仟
元折算壹日。
扣案之仿冒商標 0.3公升38度金門高粱酒、0.75公升38度金門高
粱酒、 0.6公升58度金門高粱酒各壹瓶，均沒收。
    事  實
一、甲○○係通源商店（設於臺東縣臺東市○○路○段311號）之
    實際負責人，其明知未得商標權人金門酒廠實業股份有限公
    司（以下簡稱金門酒廠）之同意，不得販賣、陳列使用該公
    司註冊商標之同種類商品，竟於民國95年11月中旬某日，向
    姓名、年籍不詳，綽號「阿德」之男子，以每瓶新臺幣（下
    同）380元代價購買58度 0.6公升瓶裝、280元代價購買38度
    0.75公升瓶裝、180元代價購買38度0.3公升瓶裝，酒瓶上黏
    貼仿冒金門高梁酒商標之高梁酒，並將之分別以490元、350
    元、220 元之價格，各別賣出乙瓶予不知情、擬將之轉賣不
    特定人之呂蔡秀霞（另由檢察官為不起訴處分），並打算分
    別以 550元、450元、250元之價格賣出予不特定人。後經臺
    東縣政府財政局煙酒查緝小組人員於96年1月3日，至呂蔡秀
    霞所經營之裕隆商號（臺東縣臺東市○○路 ○段56號）為臨
    時抽查時，在該商號之貨架上查獲呂蔡秀霞向甲○○所購買
    上開仿冒商標之高梁酒 3瓶後，始循線查知上情。
二、案經臺東縣政府財政局煙酒查緝小組移送臺灣臺東地方法院
    檢察署檢察官偵查起訴。
    理  由
一、被告甲○○所犯係商標法第82條之罪，是依刑事訴訟法第28
    4條之1規定，應毋庸行合議審判。而按被告以外之人於審判
    外之言詞或書面陳述，除法律有規定者外，不得作為證據；
    又被告以外之人於審判外之陳述，雖不符合同法第159條之1
    至第159條之4之規定，但經當事人於審判程序同意作為證據
    ，法院審酌該言詞陳述或書面陳述作成時之情況，認為適當
    者，亦得為證據。當事人、代理人或辯護人於法院調查證據
    時，知有第159條第1項不得為證據之情形，而未於言詞辯論
    終結前聲明異議者，視為有前項之同意，刑事訴訟法第 159
    條第1項及第 159條之5分別定有明文。經查，被告對於本判
    決所引用之下列各項證據方法之證據能力，於本院審理時表
    示無意見，亦未於言詞辯論終結前聲明異議，茲審酌該等言
    詞陳述及書面陳述作成時之情況，並無不宜作為證據之情事
    ，依刑事訴訟法第159條之5之規定，自得作為證據，合先敘
    明。
二、上揭犯罪事實，業據被告於本院審理時坦白承認，並有臺東
    縣政府96年1月5日府財酒字第 0963000510號函（見警卷第7
    、8頁）、金門酒廠95年12月18日酒營字第 0950008941號函
    及所附之檢驗報告書（見警卷第 9至12頁）、查獲酒類彩色
    照片4張（見警卷第15頁）、金門酒廠96年7月23日酒營字第
    0960004656號函及所附之酒品售價表（見偵查卷第24、25頁
    ）在卷可稽，足徵被告之自白確與事實相符。本件事證明確
    ，被告之犯行洵堪認定，應依法論科。
三、按「未得商標權人或團體商標權人同意，有下列情形之一者
    ，處三年以下有期徒刑、拘役或科或併科新臺幣（下同）二
    十萬元以下罰金：一於同一商品或服務，使用相同之註冊商
    標或團體商標者。」、「明知為前條商品而販賣、意圖販賣
    而陳列、輸出或輸入者，處一年以下有期徒刑、拘役或科或
    併科伍萬元以下罰金。」，商標法第81條第 1款、第82條規
    定甚明。是核被告所為，係犯商標法第82條之明知為未得商
    標權人同意，於同一商品，使用相同之註冊商標商品而販賣
    罪。被告意圖販賣而陳列扣案彷冒商品之低度行為，應為販
    賣扣案彷冒商品之高度行為所吸收，不另論罪。爰審酌被告
    意圖營利而販賣仿冒商品之行為，不僅損害真正商標權利人
    之正常營收，對真正商標權利人之商譽亦有不良影響，惟慮
    及扣案彷冒商品實乃被告經由不詳管道所取得，而非被告為
    牟己利所大量販入，所售出者亦僅「 0.3公升38度金門高粱
    酒」、「0.75公升38度金門高粱酒」、「 0.6公升58度金門
    高粱酒」各 1瓶，販賣仿冒商品之數量非鉅、所生危害尚輕
    ，及其品行、犯罪之動機、目的、手段、生活狀況、智識程
    度，暨犯罪後坦承犯行、態度尚佳等一切情狀，量處如主文
    所示之刑，並諭知易科罰金之折算標準。又被告犯罪時間係
    於96年 4月24日以前，其所犯商標法第82條之罪，並無中華
    民國96年罪犯減刑條例第3條第1項所列不予減刑情形，爰依
    同條例第 2條第1項第3款規定減其宣告刑2分之1，並諭知易
    科罰金之折算標準。扣案之仿冒商標之 0.3公升38度金門高
    粱酒、0.75公升38度金門高粱酒、 0.6公升58度金門高粱酒
    各 1瓶，既係被告犯商標法第82條之罪所販賣之商品，不問
    屬於犯人與否，均應依商標法第83條之規定併予宣告沒收。
據上論斷，應依刑事訴訟法第284條之1、第299條第1項前段，商
標法第82條、第83條，刑法第11條前段、第41條第 1項前段，中
華民國96年罪犯減刑條例第 2條第1項第3款、第7條、第9條，刑
法施行法第1條之1，判決如主文。
本案經檢察官乙○○到庭執行職務
中　　華　　民　　國　　96　　年　　12　　月　　10　　日
                  刑事第四庭    法  官  陳弘能
以上正本證明與原本無異。
如不服本判決應於收受本判決後10日內向本院提出上訴書狀；上
訴書狀應敘述具體理由。未敘述上訴理由者，應於上訴期間屆滿
後20日內向本院補提理由書狀（均須按他造當事人之人數附繕本
）。「切勿逕送上級法院」。
告訴人或被害人對於本判決如有不服，請書具不服之理由狀，請
求檢察官上訴者，其上訴期間之計算係以檢察官收受判決正本之
日期為準。
                                書記官  陳俊德
中　　華　　民　　國　　96　　年　　12　　月　　10　　日
附記
商標法第82條
明知為前條商品而販賣、意圖販賣而陳列、輸出或輸入者，處一
年以下有期徒刑、拘役或科或併科新臺幣5萬元以下罰金。
商標法第83條
犯前二條之罪所製造、販賣、陳列、輸出或輸入之商品，或所提
供於服務使用之物品或文書，不問屬於犯人與否，沒收之。
